臺灣高等法院臺南分院民事裁定　100年度抗字第188號
抗　告　人　安泰商業銀行股份有限公司
法定代理人　齊百邁
上列抗告人與相對人何素綺間票款執行事件，對於中華民國100
年9月21日臺灣嘉義地方法院100年度事聲字第90號裁定，提起抗
告，本院裁定如下：
    主  文
抗告駁回
抗告程序費用新台幣壹仟元由抗告人負擔。
    理  由
一、抗告人在原法院聲請及本院抗告意旨略以：抗告人以臺灣臺
    北地方法院97年度票字第3523號民事裁定及確定證明書為執
    行名義，具狀聲請強制執行相對人財產以資求償，然遭原審
    法院指稱未以更生方案認可之裁定為執行名義為由裁定駁回
    。惟執行法院僅有形式審查權，異議人之執行名義未經廢棄
    、變更前，不得任意停止強制執行並撤銷已為之執行處分。
    且消費者債務清理條例第74條第1項規定並非強制規定，豈
    能禁止債權人以其他執行名義聲請強制執行或限縮其執行範
    圍。又按消費者債務清理條例第66條第1項規定「更生程序
    於更生方案認可裁定確定時終結」，本件相對人已於98年07
    月09日更生終結，抗告人聲請強制執行時即合於執行法所規
    範之程式要件，原審法院自不得停止強制執行並撤銷已為之
    執行處分。原裁定法院以依上開條例第28條、第48條第2項
    規定，認法院裁定「開始」更生或清算程序後，對於相對人
    不得開始強制執行程序，而駁回抗告人強制執行之聲請，似
    有未洽。為此，提起抗告，請求廢棄原裁定，並准許抗告人
    強制執行之聲請等語。
二、按對於債務人之債權，於法院裁定開始更生或清算程序前成
    立者，為更生或清算債權。前項債權，除本條例別有規定外
    ，不論有無執行名義，非依更生或清算程序，不得行使其權
    利，消費者債務清理條例第28條定有明文。次按法院裁定開
    始更生程序後，對於債務人不得開始或繼續訴訟及強制執行
    程序。但有擔保或有優先權之債權，不在此限，此觀同條例
    第48條第2項規定甚明。
三、經查，相對人前向原審法院聲請更生，經原審法院於民國（
    下同）97年11月27日裁定其自97年11月27日下午2時起開始
    更生程序，有原審法院97年度消債更字第319號民事裁定書
    在卷可憑。抗告人據以向原審法院聲請對相對人強制執行之
    執行名義為臺灣臺北地方法院於97年01月28日所為97年度票
    字第3523號民事裁定等情，有其提出之上開民事裁定書及確
    定證明書在卷可稽。抗告人上開債權，係於法院裁定開始更
    生程序前成立，且非屬有擔保或有優先權之債權，依上開條
    例第28條、第48條第2項規定，抗告人非依更生或清算程序
    ，自不得行使其權利，且於原審法院裁定開始更生程序後，
    對於相對人亦不得開始強制執行程序。又該更生程序已於98
    年7月09日終結，有原審法院民事庭98年7月14日嘉院和97執
    消債更山字第51號函1紙在卷足佐（見本院卷第4頁），揆諸
    前揭規定及說明，抗告人亦僅能依更生方案受償。原審法院
    以抗告人應依更生方案受償，而駁回抗告人強制執行之聲請
    ，核無不合。是抗告意旨指摘原裁定不當，求予廢棄，為無
    理由，應予駁回。
四、據上論結，本件抗告為無理由，依強制執行法第30條之1、
    民事訴訟法第495條之1第1項、第449條第1項、第95條、第
    78 條，裁定如主文。
中    華    民    國   100    年    11    月    1     日
                  民事第四庭    審判長法  官  吳上康
                                      法  官  蔡勝雄
                                      法  官  王浦傑
上為正本係照原本作成。
不得再抗告。
中    華    民    國   100    年    11    月    1     日
                                      書記官  蔡振豐